# 增资导致每股实收资本面值小于 1 元

提问人：lv1025280320 时间：2022-05-26 22:28:01
请教陈版：我司拟投资增资投资一家企业 700 万元，现在企业的注册资本 10000 万元（实缴 4500 万元），现在我们以净资产 5400 万元评估增值 6050 万元为基础增资，那现在我们增资以后持股比例就是700/(6050+700)=10.37%，但是现在不就导致每 1 实收资本的面值低于 1 了吗（因为就算按 10000 万元*10%也应该增资 1000 万元）？ 1 、现在这种情况增资可以吗？
2 、如果可以，被投资企业怎么做账？借：银行存款 700 贷：实收资本多少？资本公积多少？

回答人：chenyiwei
法律上的增资价格不能低于每股面值，因此增资 700 万元只能增加被投资企业实收资本 700 万元。
在你公司完成实缴的基础上，可要求被投资公司的原股东以零对价（或者象征性的 1 元总价）转让部分存量已实缴股份给你公司，以确保实现协议约定的各方股权比例。